臺灣桃園地方法院民事裁定
                                   110年度桃簡字第1064號
原      告  許聰賢  
訴訟代理人  江仁俊律師
被      告  陳淵明  
訴訟代理人  陳鄭權律師
            王建偉律師
上列當事人間請求返還押租金事件，本院裁定如下：
    主  　文
本件於本院一一○年度訴字第一四四九號遷讓房屋等事件民事訴
訟終結前，停止訴訟程序。
    理  　由
一、按訴訟全部或一部之裁判，以他訴訟之法律關係是否成立為
    據者，法院得在他訴訟終結前，以裁定停止訴訟程序，民事
    訴訟法第182條第1項定有明文。又所謂訴訟全部或一部之裁
    判，以他訴訟之法律關係是否成立為據，係指他訴訟之法律
    關係之存否，應為本件訴訟先決問題者而言。
二、經查，本件原告主張前於民國100 年3 月9 日向被告承租桃
    園縣大園鄉（現為桃園市○○區○○○段000○000○000○000○000地
    號等5 筆土地（含華興室內溫水游泳池場所及其設備），及
    門牌號碼桃園市○○區○○村○○路00號建物1棟（下稱系爭房地
    ），兩造約定租期自100年5月1日至109 年12月31日，為期
    一年，並簽立書面契約（下稱系爭契約），原告已於110年3
    月12日點交返還予被告，訴外人謝文凱係基於其與被告間之
    租賃關係占有系爭房地，與原告無關，詎被告竟拒絕返還扣
    除逾期12天違約金後剩餘之押租保證金新臺幣（下同）912,
    000元，爰系爭契約第5條之規定，請求被告將剩餘之押租保
    證金返還原告等語。被告辯稱：原告實際上並未將系爭房地
    返還予被告，系爭房地仍由原告之合夥人即謝文凱占有使用
    中等語。是以，被告既以系爭房地並未返還予被告為抗辯，
    則原告是否確已於110年3月12日將系爭房地返還予被告，為
    原告於本件得否主張請求返還押租金之先決問題。又被告向
    本件原告及謝文凱請求遷讓房屋等事件，現由本院以110年
    度訴字第1449號遷讓房屋等事件審理中等情，業據兩造陳明
    在卷，並經本院依職權調取上開事件卷宗核閱無訛。從而，
    原告主張請求返還押租金是否有理由，即視本件原告就系爭
    房屋是否已於110年3月12日返還予被告而定，而被告既就此
    先決問題提起前揭訴訟，揆諸首揭法律規定，本件於本院11
    0年度訴字第1499號遷讓房屋等事件訴訟終結前，應有停止
    訴訟程序之必要，爰裁定如主文。
三、爰依民事訴訟法第182條第1項，裁定如主文。
中　　華　　民　　國　　110 　年　　12　　月　　17　　日
                  桃園簡易庭  法  官  曾耀緯
以上正本係照原本作成。
如不服本裁定應於送達後10日內向本院提出抗告狀，並應繳納抗
告費新臺幣1,000元。
中　　華　　民　　國　　110 　年　　12　　月　　17　　日
                              書記官   張俊睿